台灣雲林地方法院刑事判決　　　　　　　　　　　　九十一年度易緝字第二一號
　　公 訴 人　台灣雲林地方法院檢察署檢察官
　　被　　告　乙○○
右列被告因竊盜案件，經檢察官提起公訴（九十一年度偵字第四九八號），本院判決
如左︰
    主  文
乙○○連續於夜間侵入住宅竊盜，處有期徒刑壹年。
    事  實
一、乙○○曾因二個竊盜案件，先後經法院判處有期徒刑六月、有期徒刑十月，接續
    執行，而於民國（下同）九十年十一月二十九日假釋，於九十一年二月四日假釋
    期滿而執行完畢。
二、乙○○不工作，食宿仰賴父母，卻因吸用海洛因（施用毒品部分，先後經本院於
    九十年一月十七日、九十一年二月二日，以九十年度毒聲字第八二號、九十一年
    度毒聲字第一０八號裁定，送觀察勒戒處所觀察勒戒，均無施用毒品傾向），缺
    錢購買海洛因，乃基於意圖為自己不法所有之概括犯意，於下列所示時間，在雲
    林縣麥寮鄉三盛村三盛五八之五號「華偉商務旅館」，自窗戶伸手入內開房門，
    隨之進房內行竊，(1)九十一年一月二日凌晨三、四時許，進入某房間，竊取
    NOKIA3310、MOTOLAT2688、MOTOLA TG200手機各一支，(2)九十一年一月十一日凌
    晨三、四時許，進入編號Ｄ７房間，竊取丁○○與張凱琳所有之手提包二個、皮
    包一個、身分證各一張、駕照三張、汽車行照一張（ＹＨ－六五０五號）、台塑
    六輕出入證一張、金融卡四張、新台幣（下同）九千元、NOKIA 3310手機一支，
    (3)九十一年一月二十日凌晨四時三十分許，進入編號Ｄ房間，竊取丙○○所有
    七千元及阿爾卡特OT 303手機二支，(4)於九十一年一月底某日凌晨二、三時許，
    在某房間竊取NOKIA 3210、SENDO D800、易利信T28手機各一支；上述四次竊得
    之部分的手機，分四次至雲林縣麥寮鄉○○路一六四號之大哥大配件專賣店，賣
    予黃毓貴（已經本院判刑在案）；(5)其又同一概括犯意，再於九十一年二月二日
    凌晨五時三十分許，進入編號Ｄ房間，翻行李約一瞬分鐘尋找手機及財物，尚
    未得手之前，即當場為甲○○發現，並報警查獲。
三、案經雲林縣警察局台西分局報請台灣雲林地方法院檢察署檢察官偵查起訴。乙○
    ○於自觀察勒戒處所出來後逃匿，經本院發布通緝，於九十一年七月二十四日始
    經警緝獲到案。
    理  由
一、被告乙○○對上述事實坦白承認，核與被害人丁○○、丙○○、甲○○於警訊時
    指訴之情節大致相符，有各該訊問筆錄在卷可稽，並有贓物領據一紙在卷可考。
    而其自承四次販賣竊得之手機予黃毓貴，亦據黃毓貴於本院審理中供明，且有買
    賣合約書四紙、照片二幀附卷可資佐證，是被告乙○○所供應堪採信。
二、論罪科刑：
    (一)核被告乙○○所為，事實欄所載(1)(2)(3)(4)行為，係犯刑法第三百二十一條第一
      項第一款於夜間侵入住宅竊盜罪，事實欄所載(5)行為，係犯刑法第三百二十一
      條第二項、第一項第一款於夜間侵入住宅竊盜未遂罪。公訴人認被告乙○○係
      犯刑法第第三百二十條第一項之普通竊盜罪，尚有未洽，起訴法條應予變更。
    (二)其先後多次竊盜行為，犯罪構成要件相同，時間緊接，手法相同，堪認於第一
      次行為前，即有多次實施之概括犯意，為連續犯，應依刑法第五十六條之規定
      ，從重論以(2)之於夜間侵入住宅竊盜既遂一罪，並依法加重其刑。
    (三)法官認為：
      依照乙○○跟黃毓貴簽的四份買賣合約書，以及他們兩人的供詞，可以知道
        乙○○在左列時間，以左列價格，賣了左列手機給黃毓貴：
        (1)九十一年一月二日，NOKIA 3310、MOTOLA T2688、MOTOLA TG200手機，各
          為一千二百元、一千元、八百元。
        (2)九十一年一月四日，NOKIA 3310手機，一千元。
        (3)九十一年一月五日，易利信T28、NOKIA 3210手機，各為一千元、五百元
          。
        (4)九十一年一月二十一日，SENDO D800手機一支，二千元。
      近一個月，乙○○出賣偷來的手機，才得到七千五百元，加上竊得的現金九
        千元、七千元，合計不過是二萬三千五百元。如果被告願意從事一般收入的
        勞動，那麼，依他年輕力壯的條件，在他住處的六輕工業區，應該是可以找
        得到工作的；而且，即使收入不多，積蓄那二萬三千五百元，大概也是一、
        二個月就可以做得到。然而，他已經二十五歲，卻自承不工作，食宿仰賴父
        母。
      如果是物質欲望很低，近乎修行的人，那麼不工作、不結婚，父母也有能力
        自養，也就無大礙。然而，他卻又自承竊盜是為了取得吸毒的資金。經過查
        核台灣高等法院被告全國前案紀錄表的結果，他確實有上述的二次竊盜前科
        、二次觀察勒戒的紀錄，顯見他這部分的自述內容是實在的。
      被告乙○○近乎頹廢，生活毫無光彩。這樣的日子過久了，別人就會越來越
        看不起他，而他也會越來越看不起自己。實際上，如果乙○○願意找一份工
        作，即便是收入微薄，只要願意簡樸地生活，就可以活得非常有尊嚴。別人
        當然會樂見他這樣，親人更會高興地接納他。這樣一個勇敢面對錯誤、踏實
        生活的人，法官也會很尊敬他。日子過起來充實、有規律的話，遠離毒品也
        就是很自然的事了。
      至於本案，那是過去的事。但是，依照法律規定，法官必須要算被告的舊帳
        。做了錯事，就該接受處罰，讓被告知道犯罪的代價實在不小，因而更可以
        明瞭正直、實在的生活，才可以過得自在、逍遙。法官認為，以一個已經有
        二次竊盜前科，尚在假釋中的人，出獄才二個月，就又連續竊盜，應該是要
        給一個重一點的處罰，因此量處有期徒刑一年。法官並要警告被告乙○○，
        如果再繼續偷竊，將來的承辦法官就有可能會宣告強制工作。
三、據上論斷，應依刑事訴訟法第二百九十九條第一項前段、第三百條，刑法第三百
    二十一條第一項第一款、第五十六條，判決如主文。
本案經檢察官戊○○偵查起訴，檢察官林禎瑩到庭執行職務。
中      華      民      國      九十一  年      八      月      十九    日
                                      台灣雲林地方法院刑事第一庭
                                              法  官  林  輝  煌
右正本證明與原本無異。
如不服本判決，應於送達後十日內向本院提出上訴狀（須附繕本），上訴於台灣高等
法院台南分院。
告訴人或被害人對於本判決如有不服，而請求檢察官上訴者，其上訴期間之計算以檢
察官收受判決正本之日期為準。
                                              書記官  陳  美  華
中      華      民      國      九十一  年      八      月      十九    日
附錄本案論罪科刑法條全文：
中華民國刑法
第三百二十條
  意圖為自己或第三人不法之所有，而竊取他人之動產者，為竊盜罪，處五年以下有
  期徒刑、拘役或五百元以下罰金。
  意圖為自己或第三人不法之利益，而竊佔他人之不動產者，依前項之規定處斷。
  前二項之未遂犯罰之。
第三百二十一條
  犯竊盜罪而有左列情形之一者，處六月以上、五年以下有期徒刑：
  一  於夜間侵入住宅或有人居住之建築物、船艦或隱匿其內而犯之者。
  二  毀越門扇、牆垣或其他安全設備而犯之者。
  三  攜帶兇器而犯之者。
  四  結夥三人以上而犯之者。
  五  乘火災、水災或其他災害之際而犯之者。
  六  在車站或埠頭而犯之者。
  前項之未遂犯罰之。
